【裁判字號】    92,訴,303
【裁判日期】    921218
【裁判案由】    毒品危害防制條例
【裁判全文】
台灣苗栗地方法院刑事判決                          九十二年度訴字第三０三號
    公  訴  人  臺灣苗栗地方法院檢察署檢察官
    被      告  甲○○  男  四.
右列被告因毒品危害防制條例案件，經檢察官提起公訴（九十二年度毒偵字第六九八
號、九十二年度毒偵緝字第一一三號、第一一四號），本院管轄之合議庭認為以簡式
審判程序審理，判決如左：
    主  文
甲○○連續施用第壹級毒品，處有期徒刑壹年，扣案之第壹級毒品海洛因含袋重拾
貳點玖公克沒收銷燬之；摻有海洛因之香煙陸支、注射針筒拾貳支，均沒收。又連續
施用第貳級毒品，處有期徒刑陸月，扣案之第貳級毒品安非他命含袋重零點公克，
沒收銷燬之，安非他命吸食器貳組，均沒收。應執行有期徒刑壹年肆月，扣案之第壹
級毒品海洛因含袋重拾貳點玖公克、第貳級毒品安非他命含袋重零點公克，均沒
收銷燬之，摻有海洛因之香煙陸六支、注射針筒拾貳支、安非他命吸食器貳組，均沒
收。
    事  實
一、甲○○前因施用毒品案件，經觀察勒戒後，認無繼續施用毒品傾向，業經台灣苗
    栗地方法院檢察署檢察官於民國八十九年三月二十二日以八十九年度毒偵字第六
    五一號、八十九年度毒偵緝字第一二一號處分不起訴確定，甲○○猶不思悔改，
    復基於施用毒品之概括犯意，自八十九年十二月間不詳時日起，至九十二年八月
    二十五日十九時許，連續在苗栗縣竹南鎮中英里十三鄰三五號住處，分別以摻入
    香煙吸食方式，非法施用第一級毒品海洛因，及以玻璃球點火吸煙方式，施用第
    二級毒品安非他命，為警分別於九十年八月二十八日十一時許，在苗栗縣竹南鎮
    ○○街六號二樓、九十年十一月十二日二十三時許，在國道三號公路南下九十六
    公里處、九十二年八月二十八日十八時許，在苗栗縣竹南鎮○○路五四七巷一一
    九弄六號前查獲，並共扣得甲○○所有之第一級毒品海洛因（含袋重三十二．九
    公克）、第二級毒品安非他命（含袋重○．三公克）、摻有海洛因之香煙六支、
    安非他命吸食器二組、注射針筒十二支等物，而甲○○經依本院九十二年度毒聲
    字第六○三號裁定送觀察、勒戒後，認有繼續施用毒品之傾向。
二、案經苗栗縣警察局、苗栗縣警察局頭份分局、國道公路警察局第七警察隊移送臺
    灣苗栗地方法院檢察署檢察官偵查起訴及台灣新竹地方法院檢察署檢察官呈請台
    灣高等法院檢察署檢察長令轉台灣苗栗地方法院檢察署檢察官移送併辦。
    理  由
一、右開事實業據被告甲○○於本院審理中坦承不諱，並有上開第一級毒品海洛因（
    含袋重三十二．九公克）、第二級毒品安非他命（含袋重○．三公克）、摻有海
    洛因之香煙六支、安非他命吸食器二組、注射針筒十二支等物扣案可佐，且被告
    於九十年八月二十八為警查獲時採得之尿液經檢驗結果呈嗎啡陽性反應，九十年
    十一月十二日為警查獲時採得之尿液經檢驗結果則呈甲基安非他命、嗎啡陽性反
    應，分別有有苗栗縣衛生局九十年九月六日九十衛檢字第九○一五二七三號煙毒
    尿液檢驗成績書、臺中縣衛生局九十年十一月二十八日檢驗尿水報告書附卷可稽
    。此外，並有臺灣苗栗看守所附設勒戒處所九十二年九月十七日苗所衛字第○九
    二三○○○二八○三號函認被告有繼續施用毒品傾向，及台灣高等法院被告全國
    前案紀錄表及台灣苗栗地方法院檢察署刑案資料查註紀錄表可資佐憑，事證明確
    ，被告犯行，堪以認定。
二、核被告所為，係犯毒品危害防制條例第十條第一、第二項之罪。被告施用前持有
    毒品海洛因、安非他命之低度行為應為施用毒品海洛因、安非他命之高度行為吸
    收，不另論罪。被告甲○○多次施用第一、二級毒品海洛因、安非他命之犯行，
    時間密接、犯罪構成要件相同，顯係基於概括犯意為之，均應依連續犯規定以一
    論處並加重其刑。被告所犯上開二罪間，犯意各別、行為不同、罪名互殊，請分
    論併罰。爰審酌被告犯罪之動機、目的、手段，犯罪時所受之刺激及其品性、生
    活狀況、智識程度、犯罪所生之損害，及犯罪後坦承犯行態度良好暨被告一再施
    用第一、第二級毒品，足見之前之觀察勒戒效果有限，非以隔離方式恐無法收效
    ，及斟酌公訴人之求刑等一切情狀，分別量處如主文所示之刑，並定其應執行刑
    ，以示懲處。另扣案之海洛因含袋重三十二．九公克、安非他命含袋重○．三公
    克，應依毒品危害防制條例第十八條第一項，沒收銷燬之；扣案之摻有海洛因之
    香煙六支、安非他命吸食器二組、注射針筒十二支，係被告甲○○所有，供犯罪
    所用之物，應依刑法第三十八條第一項第二款，沒收。
據上論斷，應依刑事訴訟法第二百九十九條第一項前段、第二百七十三條之一第一項
，毒品危害防制條例第十條第一項、第二項、第十八條第一項前段，刑法第十一條前
段、第五十六條、第三十八條第一項第二款、第五十一條第五款，判決如主文。
本案經檢察官洪清秀到庭執行職務。
中      華      民      國    九十二    年     十二     月     十八     日
                                      臺灣苗栗地方法院刑事庭
                                          法  官  姚  銘  鴻
右正本證明與原本無異。
如不服本判決，應於送達後十日內向本院提出上訴狀（須附繕本），上訴於台灣高等
法院台中分院。
                                          書記官  劉  秋  雯
中      華      民      國    九十二    年     十二     月     十八     日
附錄本判決論罪科刑法條：
毒品危害防制條例第十條
施用第一級毒品者，處六月以上五年以下有期徒刑。
施用第二級毒品者，處三年以下有期徒刑。


司法院資訊處製作；財團法人民間司法改革基金會備份。
